臺灣高雄地方法院刑事判決　　　　　　　 94年度訴字第836號
公　訴　人　臺灣高雄地方法院檢察署檢察官
被　　　告　甲○○　男　22歲.
上列被告因搶奪等案件，經檢察官提起公訴（93年度偵緝字第22
54號、93年度偵字第24117 號、93年度偵字第17924 號），本院
合議庭裁定由受命法官獨任進行簡式審判程序，本院判決如下：
    主  文
甲○○連續意圖為自己不法之所有，而搶奪他人之動產，處有期
徒刑貳年；又連續竊盜，處有期徒刑拾月；又意圖為自己不法之
所有，以詐術使人將本人之物交付，處有期徒刑月。應執行有
期徒刑貳年拾壹月。
    事  實
一、甲○○基於意圖為自己不法所有之概括犯意，分別於民國93
    年4 月12日19時許、同年月13日19時許及同年月15日之19時
    許，在屏東縣內埔鄉國立屏東科技大學畜牧場之置物室內，
    連續竊取如附表1 所示戊○○等5 人如附表1 所示之財物，
    得手後，據為已有。
二、甲○○另意圖為自己不法之所有，基於搶奪之概括犯意，自
    93年6 、7 月間某日起至同年8 月某日止，以在報紙上刊登
    徵人廣告之方式引誘客戶上門，而有如附表2 所示李宜姍等
    4 人見報去電應徵並與甲○○約定於附表2 所示時間、地點
    見面商談。甲○○按約定時間、地點前往洽談時，乃分別利
    用丙○○等人由甲○○騎乘機車搭載至其所稱之工作地點，
    而丙○○等人之皮包連同財物置於甲○○所騎乘機車置物箱
    內之機會，先後於附表2 所示時間、於附表2 所示搶奪地點
    ，趁丙○○等人下車不及防備之際，公然將上述尚在丙○○
    等人監督支配下之如附表2 所示財物載走，以此方式搶奪之
    。嗣於93年11月5 日零時30分許，在屏東縣內埔鄉○○路17
    5 號前為警緝獲，經警循線在高雄市新興區○○○路「華一
    飯店」內查獲如附表3 所示戊○○等7 人之如附表3 所示證
    件等物時，始知悉上開竊盜及搶奪等情。又甲○○另承繼上
    開搶奪之概括犯意，於93年8 月18日23時30分，以上述廣告
    之方式，約莊祈蓁在高雄市○○路與中華路附近會見。見面
    後，甲○○即藉詞其騎乘之車號VEW ─072 號機車無法發動
    ，遂由甲○○騎乘莊祈蓁所有之車號XYE ─100 號機車搭載
    莊祈蓁至甲○○所稱之工作地點，惟行經高雄市○○區○○
    街15 8巷1 號前，甲○○欲莊祈蓁下車，莊祈蓁不從，於甲○○加快速度時，莊祈蓁不慎摔下機車，甲○○見狀乃趁莊
    祈蓁不及防備之際，騎走上開莊祈蓁管領之機車及置於置物
    箱內現金新台幣（下同）9700元，以此方式搶奪之。
三、甲○○另意圖為自己不法之所有，於93年9 月4 日15時40分
    許，在高雄縣鳳山市○○路580 之1 號乙○○住處樓下，向
    乙○○佯稱欲借用其所有之摩托羅拉廠牌V303型號之行動電
    話操作，致乙○○不疑有他，陷於錯誤交付甲○○上開行動
    電話。甲○○遂趁乙○○有事上樓之際，轉身離開，乙○○
    下樓後聯絡無著，始知受騙。嗣於93年9 月4 日17時20分許
    ，甲○○騎乘女友所有車號VE W－072 號機車，行經高雄市
    新興區○○○ 路口時，因其所騎機車為搶奪莊祈蓁時之嫌疑
    人所使用而為警攔檢查獲，並起出甲○○搶奪莊祈蓁得逞後
    尚未花用完畢之現金3645元及乙○○前揭行動電話。
二、案經高雄市政府警察局苓雅分局報告臺灣高雄地方法院檢察
    署檢察官偵查起訴。
    理  由
壹、程序方面：
一、按除被告所犯為死刑、無期徒刑、最輕本刑為3 年以上有期
    徒刑之罪或高等法院管轄第一審案件者外，於法院行準備程
    序進行中，被告先就被訴事實為有罪之陳述時，審判長得告
    知被告簡式審判程序之旨，並聽取當事人、代理人、辯護人
    及輔佐人之意見後，裁定進行簡式審判程序；且受命法官行
    準備程序，與法院或審判長有同一之權限；又簡式審判程序
    之證據調查，不受刑事訴訟法第159 條第1 項、第161 條之
    2 、第161 條之3 、第163 條之1 及第164 條至第170 條規
    定之限制，刑事訴訟法第273 條之1 第1 項、第279 條第2
    項前段、第273 條之2 分別定有明文。
二、查本件被告甲○○所犯為死刑、無期徒刑、最輕本刑為3年
    以上有期徒刑以外之罪，且非高等法院管轄第一審之案件，
    其於準備程序就前揭被訴事實為有罪之陳述，經受命法官告
    知簡式審判程序之旨，並聽取當事人之意見後，本院認無不
    得或不宜改依簡式審判程序進行之處，爰依刑事訴訟法第27
    3 條之1 第1 項第284 條之1 ，裁定本件由受命法官獨任進
    行簡式審判程序，合先敘明。
貳、實體方面：
一、上開事實，迭據被告甲○○於警詢、偵查中及本院審理時供
    承不諱，核與被害人己○○、子○○及壬○○於警詢之指述
    、證人戊○○、丑○○、丙○○、庚○○、丁○○、癸○○
    及證人即華一飯店職員宋麗華、清潔工彭林麗香於偵查中證
    述之情節均大致相符，並有高雄市政府警察局苓雅分局三多
    路派出所扣押物品目錄表1 份、認領保管人分別為張祈蓁、
    乙○○、丁○○、子○○、壬○○、戊○○、丙○○、庚○○及癸○○之贓物認領保管收據各1 紙、報紙分類廣告2 紙
    、查獲及贓物照片共計7 紙、苓雅分局扣押物品目錄表1份
    、華一飯店旅客住宿登記用紙及旅客住宿登記簿各1 份附卷
    可稽，足認被告之自白與事實相符，洵堪採為論罪科刑之依
    據。本件事證明確，被告搶奪等犯行堪以認定，應依法論科
    。
二、核被告就事實欄一所為，係犯刑法第320 條第1 項竊盜罪、
    就事實欄二所為，係犯刑法第325 條第1 項之搶奪罪、就事
    實欄三所為，係犯刑法第339 條第1 項之詐欺取財罪。被告
    先後多次竊盜、搶奪行為，各時間緊接，所犯罪名相同，顯
    均係出於概括之犯意為之，各為連續犯，爰各依刑法第56條
    之規定以一罪論，並加重其刑。被告所犯上開連續竊盜、連
    續搶奪及詐欺取財罪，犯意各別，行為不同，應分論併罰。
    爰審酌被告年輕力壯，四肢健全，不思循己力謀取生活所需
    ，且依其犯罪手段觀之，並非臨時起意犯案，係經縝密觀察
    、計畫始為之，被告有此智慧卻不知善加運用於正途，反用
    以犯罪，以謀不勞而獲，且本案被害人多達10人，犯罪所生
    財物損害雖非重大，惟被害人證件、存摺或金融卡等物遭竊
    或遭搶奪亦造成生活上之不便，本不宜寬宥，惟念及被告犯
    後已坦認犯行，且竊得財物部分已發還被害人等一切情狀，
    各量處如主文所示之刑，並定其應執行之刑，以資懲儆。公
    訴人就被告涉犯詐欺罪部分雖具體求處有期徒刑8 月，惟竊
    盜罪與詐欺罪同為最重本刑5 年以下有期徒刑之罪，本件被
    告連續竊盜5 次、詐欺1 次，詐欺罪具體財物損害與個別竊
    盜罪之財物損害差異非大，公訴人上開求刑顯有輕重失衡之
    處，容有未洽，附此敘明。
據上論斷，應依刑事訴訟法第273 條之1 第1 項、第299 條第1
項前段，刑法第56條、第320 條第1 項、第325 條第1 項、第33
9 條第1 項、第51條第5 款，罰金罰鍰提高標準條例第1 條前段
，判決如主文。
本案經檢察官辛○○到庭執行職務。
中　　華　　民　　國　　94　　年　　5 　　月　　4 　　日
                  刑事第九庭    法　官  黃惠玲
以上正本證明與原本無異。
如不服本判決，應於收受送達後10日內向本院提出上訴書狀。
中　　華　　民　　國　　94　　年　　5 　　月　　5 　　日
　　　　　　　　　　　　　　　　書記官  林秀珍
附表1
┌──┬─────┬───┬─────────────┐
│編號│犯罪時間　│被害人│被竊物品　　　　　　　　　│
├──┼─────┼───┼─────────────┤
│1　 │93年4月12 │戊○○│國民身分證、健保卡、汽車駕│
│　　│日19時許　│　　　│照、1000元現金　　　　　　│
├──┼─────┼───┼─────────────┤
│2　 │同上　　　│子○○│皮夾1 只內有汽車駕照、健保│
│　　│　　　　　│　　　│卡、學生證、祺柏廖國民身分│
│    │          │      │證及32元現金              │
├──┼─────┼───┼─────────────┤
│3　 │同年月13日│己○○│700元現金　　　　　　　　 │
│　　│19時許　　│　　　│　　　　　　　　　　　　　│
├──┼─────┼───┼─────────────┤
│3　 │同年月15　│陳玉婷│皮夾1 只，內有國民身分證、│
│　　│日19時許　│　　　│健保卡、汽車駕照、學生證、│
│　　│　　　　　│　　　│行動電話1 支、200 元現金。│
├──┼─────┼───┼─────────────┤
│4　 │同上　　　│丑○○│OKWAP行動電話1支　　　　　│
│　　│　　　　　│　　　│　　　　　　　　　　　　　│
└──┴─────┴───┴─────────────┘
附表2
┌──┬───┬───┬───┬───┬───────┐
│編號│犯罪時│會面地│搶奪地│關係人│遭搶物品　　　│
│　　│間　　│點　　│點　　│　　　│　　　　　　　│
├──┼───┼───┼───┼───┼───────┤
│1　 │93年6 │高雄市│高雄市│告訴人│皮包1 只，內有│
│　　│、7 月│鼓山國│漢神百│丙○○│國民身分證、健│
│　　│間某日│中前　│貨公司│　　　│保卡、行動電話│
│　　│、時  │　　　│附近　│　　　│1支 、2000元現│
│    │　　　│      │      │      │金            │
├──┼───┼───┼───┼───┼───────┤
│2　 │同年7 │高雄市│高雄市│告訴人│背包1 只，內有│
│　　│月初某│火車站│某郵局│庚○○│郵局存摺、NOKI│
│　　│日、時│前　　│前　　│　　　│A 行動電話1 支│
│　　│　    │　　　│　　　│　　　│、國民身分證、│
│　　│　    │　　　│　　　│　　　│健保卡及800 元│
│    │　　　│      │      │      │現金。        │
├──┼───┼───┼───┼───┼───────┤
│3　 │同年7 │高雄市│高雄市│被害人│背包1 只，內有│
│　　│月5 日│苓雅國│中山路│丁○○│國民身分證、機│
│　　│某時  │中前　│與八德│　　　│車行照、駕照保│
│　　│　　　│　　　│路附近│　　　│險卡、行動電話│
│　　│　　　│　　　│　　　│　　　│1支 、28000 元│
│    │　　　│      │      │      │現金。        │
├──┼───┼───┼───┼───┼───────┤
│4　 │同年8 │高雄市│高雄市│告訴人│背包1 只，內有│
│　　│月初某│大統百│一心路│癸○○│國民身分證、健│
│　　│日、時│貨公司│某處　│　　　│保卡、汽車駕照│
│　　│　    │前　　│　　　│　　　│、機車行照、保│
│　　│　    │　　　│　　　│　　　│險卡、學生證皮│
│　　│　　　│　　　│　　　│　　　│包、金融卡、10│
│    │　　　│      │      │      │000 元現金。  │
└──┴───┴───┴───┴───┴───────┘
附表3
┌──┬───┬───────────────────┐
│編號│所有人│查獲物品　　　　　　　　　　　　　　　│
├──┼───┼───────────────────┤
│1　 │戊○○│汽車駕照、健保卡                      │
├──┼───┼───────────────────┤
│2　 │子○○│健保卡、汽車駕照、廖伯祺國民身分證    │
├──┼───┼───────────────────┤
│3　 │壬○○│健保卡、國民身分證、汽車駕照　　　    │
├──┼───┼───────────────────┤
│4　 │丙○○│國民身分證、健保卡　　　　　　　　    │
├──┼───┼───────────────────┤
│5　 │庚○○│國民身分證、健保卡　　　　　　　　    │
├──┼───┼───────────────────┤
│6　 │丁○○│國民身分證、汽車駕照、機車行照、保險卡│
│　　│　　　│、金融卡　　　　　　　　　　　　　　　│
├──┼───┼───────────────────┤
│7　 │癸○○│健保卡、學生證、機車行照、保險卡、金融│
│　　│　　　│　卡、汽車駕照、國民身分證、皮夾　　　│
└──┴───┴───────────────────┘
附錄本案論罪科刑法條：
刑法第320條
意圖為自己或第三人不法之所有，而竊取他人之動產者，為竊盜
罪，處5 年以下有期徒刑、拘役或500 元以下罰金。
意圖為自己或第三人不法之利益，而竊佔他人之不動產者，依前
項之規定處斷。
前二項之未遂犯罰之。
刑法第325條
意圖為自己或第三人不法之所有，而搶奪他人之動產者，處6 月
以上5 年以下有期徒刑。
因而致人於死者，處無期徒刑或7 年以上有期徒刑，致重傷者，
處3 年以上10年以下有期徒刑。
第一項之未遂犯罰之。
刑法第339條
意圖為自己或第三人不法之所有，以詐術使人將本人或第三人之
物交付者，處5 年以下有期徒刑、拘役或科或併科1 千元以下罰
金。
以前項方法得財產上不法之利益或使第三人得之者，亦同。
前二項之未遂犯罰之。
